【裁判字號】    97,訴,2766
【裁判日期】    970430
【裁判案由】    確認之訴等
【裁判全文】
臺灣臺北地方法院民事判決              97年度訴字第2766號
原      告  癸○○
被      告  戊○○
被      告  最高法院
法定代理人  子○○
被      告  臺灣高等法院
法定代理人  壬○○
被      告  臺灣臺北地方法院
法定代理人  丑○○
被      告  臺灣臺北地方法院檢察署
法定代理人  甲○○
被      告  臺灣高等法院檢察署
法定代理人  巳○○
被      告  最高法院檢察署
法定代理人  庚○○
被      告  辰○○
            卯○○
            己○○
            辛○○
            寅○○
            丁○○
            丙○○
            乙○○
上列當事人間確認之訴等事件，本院判決如下：
    主      文
原告之訴駁回。
訴訟費用由原告負擔。
    事實及理由
一、本件原告起訴主張：如附件所示。
二、按原告之訴，依其所訴之事實，在法律上顯無理由者，法院
    得不經言詞辯論，逕以判決駁回之，民事訴訟法第249 條第
    2 項定有明文。次按所謂原告之訴，依其所訴之事實，在法
    律上顯無理由者，係指依原告於訴狀內記載之事實觀之，在
    法律上顯然不能獲得勝訴之判決者而言，最高法院62年臺上
    字第845 號復著有判例意旨可資參照。
三、按民事訴訟制度，係為保護私法上之權利而設，原告提起本
    件訴訟，請求本院就：(一)總統未有第三審免訴究權利之保護
    ，(二)被告戊○○未因公及以特別費名義支出而以「定額統籌
    概算型費用」領據，領取特別費，即為貪污治罪條例第5 條
    第1 項第2 款所規定，施用詐術，使會計人員陷於錯誤而核
    發特別費，(三)被告己○○、辛○○、寅○○、丁○○、丙○○、乙○○於本院96年度囑重訴字第1 號刑事案件所為證言
    為刑法第168 條所規定偽證證詞，(四)被告最高法院應告發被
    告己○○、辛○○、寅○○、丁○○、丙○○、乙○○涉犯
    刑法第168 條偽證罪，(五)視同被告臺灣臺北地方法院檢察署
    已接受原告及最高法院告發等事項為裁判，惟其請求裁判之
    事項均非屬私法上之權利，揆諸前揭說明，尚不得為民事訴
    訟之標的。
四、又損害賠償之債，以有損害之發生及有責任原因之事實，並
    二者之間，有相當因果關係為成立要件。而所謂相當因果關
    係，係以行為人之行為所造成之客觀存在事實，依經驗法則
    ，可認通常均可能發生同樣損害之結果而言。如有此同一條
    件存在，通常不必皆發生此損害之結果，則該條件與結果並
    不相當，即無相當因果關係，不能僅以行為人就其行為有故
    意過失，即認該行為與損害間有相當因果關係（最高法院48
    年臺上字第481 判例、90年臺上字第772 號裁判意旨參照）
    。本件原告以被告己○○、辛○○、寅○○、丁○○、丙○○、乙○○偽證，致被告戊○○獲判無罪，使其因此無法領
    得檢舉獎金無錢醫治疾病為由，請求被告己○○、辛○○、
    寅○○、丁○○、丙○○、乙○○應自民國96年12月29日起
    至97年4 月2 日止，賠償原告每日新臺幣5 千元，合計新臺
    幣48萬元精神損失，並自訴狀送達翌日起以年息5%計算之，
    惟被告己○○、辛○○、寅○○、丁○○、丙○○、乙○○
    是否涉犯偽證罪嫌，其所侵害者為國家之司法權，而非原告
    之私權，且渠等是否涉犯偽證罪嫌，與原告是否領得檢舉獎
    金間，亦無相當因果關係可言，依上所述，原告依侵權行為
    之規定，請求被告己○○、辛○○、寅○○、丁○○、丙○○、乙○○賠償損害，即非有據，不應准許。
五、綜上所述，原告提起本件訴訟，依其所訴之事實，在法律上
    顯無理由，爰依民事訴訟法第249 條第2 項規定，不經言詞
    辯論，逕以判決駁回之。
六、訴訟費用負擔之依據：民事訴訟法第78條。
中    華    民    國    97    年    4     月    30    日
                  民事第二庭    法  官  陳秀貞
以上正本係照原本作成
如對本判決上訴，須於判決送達後20日內向本院提出上訴狀。
中    華    民    國    97    年    4     月    30    日
                                書記官  劉碧輝


司法院資訊處製作；財團法人民間司法改革基金會備份。
